臺灣臺北地方法院交通法庭裁定　　　　 96年度交聲字第773號
原處分機關　臺北市交通事件裁決所
異 議人 即
受 處分 人　乙○○
上列異議人即受處分人因違反道路交通管理處罰條例案件，對於
臺北市交通事件裁決所中華民國九十六年六月二十五日所為之處
分（原處分案號：北市裁二字第裁二二－ＡＢ0000000號
），聲明異議，本院裁定如下：
    主      文
原臺北市交通事件裁決所北市裁二字第裁二二─ＡＢ00000
00號處分有關汽車駕駛人，駕駛汽車有違反道路交通管理處罰
條例之行為，經交通勤務警察制止時，拒絕停車接受稽查而逃逸
部分撤銷。
乙○○汽車駕駛人，駕駛汽車有違反道路交通管理處罰條例之行
為，經交通勤務警察制止時，拒絕停車接受稽查而逃逸，處新臺
幣肆仟元罰鍰，並予記違規點數壹點。
其餘異議駁回。
    理      由
一、按汽車駕駛人於行駛道路時，使用手持式行動電話進行撥接
    或通話者，處新臺幣（下同）三千元罰鍰，道路交通管理處
    罰條例第三十一條之一第一項定有明文。復按汽車駕駛人駕
    駛汽車有違反本條例之行為，經交通勤務警察或依法令執行
    交通稽查任務人員制止時，不聽制止或拒絕停車接受稽查而
    逃逸者，除按各該條規定處罰外，處三千元以上六千元以下
    罰鍰，並記違規點數一點，同條例第六十條第一項及第六十
    三條第一項第一款亦有明文。
二、本件異議人即受處分人乙○○於民國九十六年三月二日上午
    十時四十分，駕駛車號ＡＲ－六七六三號自用小客車行經臺
    北市○○○路與市○○道○段路口處時，使用手持式行動電
    話進行撥接或通話，經臺北市政府警察局松山分局（以下簡
    稱「原舉發機關」）執勤員警丙○○發現，惟經丙○○攔停
    後拒絕停車接受稽查而逃逸，丙○○即以受處分人有違反道
    路交通管理處罰條例第三十一條之一第一項及第六十條第一
    項之行為掣發臺北市政府警察局九十六年三月五日北市警交
    大字第ＡＢ一0000000號舉發違反道路交通管理事件
    通知單逕行舉發。嗣受處分人於應到案日期（九十六年四月
    四日）後之九十六年四月十七日提出申訴，經原處分機關函
    請原舉發機關調查結果，仍認受處分人有上開違規行為，原
    處分機關乃依前揭道路交通管理處罰條例第三十一條之一第
    一項及第六十條第一項之規定，於九十六年六月二十五日以
    北市裁二字第裁二二－ＡＢ0000000號裁決書裁處共
    六千元罰鍰，並依同條例第六十三條第一項第一款記違規點
    數一點。
三、受處分人乙○○經本院二次合法傳喚均未到庭，惟具狀辯稱
    ：伊當日將車牌號碼ＡＲ－六七六三號自用小客車借予友人
    甲○○，甲○○於九十六年三月二日上午十時四十分許，行
    經臺北市○○○路與市○○道○段路口處時，車流量眾多，
    如員警可以以目視方式發現其以手持式行動電話撥接或通話
    ，顯見當時車速不快，何以員警未當場攔停，而於事後逕行
    舉發，且員警對此亦未予以照相、錄影，可見並無證據證明
    其有使用手持式行動電話進行撥接或通話之違規行為，其當
    時亦未發現員警有攔停之動作，本件舉發事實顯有錯誤云云
    。
四、經查：本件受處分人乙○○於前揭時地駕駛上開車輛使用手
    持式行動電話進行撥接或通話，經員警發現攔停後拒絕停車
    接受稽查而逃逸之事實，業據證人即舉發員警丙○○於本院
    調查中結證稱：「當時我人在光復南路六十六巷口，我在攔
    停從市○○道下光復南路違規迴轉車輛，當時異議人駕駛自
    小客車ＡＲ－六七六三號由東往西行駛，我親眼看到異議人
    左手拿手機右手拿方向盤駕駛，我看到後就以哨音指示其靠
    邊停車，他沒有停車，就往市○○道上橋，我沒有辦法攔住
    他，於是事後逕行舉發，記下車牌及車色」、「我攔阻他的
    時候，我沒有近視，我可以明確分辨出他的動作，他從一百
    公尺前我就可以看到他在講電話，電話特徵沒有辦法記下，
    確定他是在講電話」、「我當時只有看到一個人駕駛，是一
    個年紀比較長的，並沒有另一個人坐在旁邊」等語（見本院
    九十六年七月二十七日訊問筆錄），顯見證人丙○○於前揭
    時地親眼目擊ＡＲ－六七六三號自用小客車駕駛人於行駛道
    路時，使用手持式行動電話進行撥接或通話，經其攔停後拒
    絕停車接受稽查而逃逸。雖受處分人同時具狀提出證人於九
    十六年三月間電信費帳單及通話明細一件欲證明其所指之實
    際駕駛人甲○○於舉發當時並未以行動電話進行通話云云。
    然觀其電信費帳單及通話明細僅為九十六年二月三日起至同
    年月二十四日止之通話紀錄，並未顯示九十六年三月二日之
    通話紀錄，且縱受處分人可提出甲○○於九十六年三月二日
    之電信費帳單及通話明細，但亦無法證明駕駛該部車輛者係
    使用該支行動電話。況受處分人及證人甲○○經本院二次合
    法通知均未到庭陳述及作證，受處分人於聲明異議狀中亦未
    否認該部車輛確曾行經舉發地點，受處分人未能舉出積極證
    據證明當日駕駛人為甲○○，且縱當日駕駛人確為甲○○，
    惟受處分人未依道路交通管理處罰條例第八十五條第一項之
    於應到案日期前檢附相關證據及應歸責人相關證明文件，向
    原處分機關告知應歸責人，由原處分機關另行通知應歸責人
    到案依法處理，則原處分機關逕依原舉發機關有前揭違規事
    由而依法裁處，並無違誤，受處分人空言辯稱當日實際駕駛
    人為甲○○，且於前揭時地並無使用手持式行動電話進行撥
    接或通話，亦無經員警發現攔停後拒絕停車接受稽查而逃逸
    之違規行為云云，要屬事後卸責之詞，不足採信。是本件事
    證明確，受處分人確有駕駛前揭車輛於上揭時地行駛道路時
    ，使用手持式行動電話進行撥接或通話，經員警發現攔停後
    拒絕停車接受稽查而逃逸之違規行為，洵堪認定。
五、綜上所述，受處分人確有於前揭時地駕駛上開車輛使用手持
    式行動電話進行撥接或通話，經員警攔停後拒絕停車接受稽
    查而逃逸之違規行為，從而原處分機關依前揭道路交通管理
    處罰條例第三十一條之一第一項裁處三千元罰鍰，及同條例
    第六十條第一項、第六十三條第一項第一款之規定，裁處共
    六千元罰鍰，並記違規點數一點，固非無見。惟受處分人經
    員警攔停後拒絕停車接受稽查而逃逸部分，依道路交通管理
    處罰條例第六十條第一項及違反道路交通管理事件統一裁罰
    基準表之規定，如逾越應到案期限三十日內繳納罰鍰或到案
    聽後裁決者，應處四千元罰鍰，並依同條例第六十三條第一
    項第一款記違規點數一點，受處分人於原舉發機關所定應到
    案期日後方提出申訴，原處分機關疏未注意前揭規定而僅裁
    處三千元罰鍰，並記違規點數一點，即難認為允洽，是以受
    處分人異議雖無理由，然原裁定既有不當，仍應由本院將原
    處分撤銷，以受處分人有道路交通管理處罰條例第六十條第
    一項之違規行為，處以四千元罰鍰，並依同條例第六十三條
    第一項第一款規定記違規點數一點，裁處如主文第二項所示
    ，以資適法。至原處分機關依道路交通管理處罰條例第三十
    一條之一第一項之規定，就駕駛上開車輛使用手持式行動電
    話進行撥接或通話部分，裁處受處分人三千元罰鍰，核無違
    誤，受處分人對此處分異議，自無理由，應予駁回。
六、據上論斷，應依道路交通案件處理辦法第十九條、第二十條
    前段，裁定如主文。
中　　華　　民　　國　　96　　年　　8 　月　　6   　　日
                            交通法庭法　官　郭顏毓
上正本證明與原本無異。
如不服本裁定，應於裁定送達後5日內向本院提出抗告狀。
中　　華　　民　　國　　96　　年　　8 　　月　　9 　　日
                                    書記官  潘文賢
